高雄高等行政法院判決
　　　　　　　　　　　　　　　　九十五年度訴字第六十一號
　　　　　　　　　　　　民國九.
原　　　告　謙有鋼鐵工業股份有限公司
代　表　人　甲○○
訴訟代理人　翁國當　會計師
被　　　告　財政部臺灣省南區國稅局
代　表　人　乙○○局長
訴訟代理人　丁○○
　　　　　　戊○○
上列當事人間因營利事業所得稅事件，原告不服財政部中華民國
九十四年十一月十六日台財訴字第０九四一三０一六九五０號訴
願決定，提起行政訴訟。本院判決如下：
　　主  文
原告之訴駁回。
訴訟費用由原告負擔。
　　事  實
甲、事實概要：
緣原告九十年度營利事業所得稅結算申報，列報營業成本新台幣
（下同）一、００四、九七七、八０八元，營業毛利三三、五五
二、四八０元，營業淨利二二、八四四、一二一元，非營業損失
及費用總額八０、七０六、三七０元（含利息支出五二、八０一
、０三五元及其他損失二七、四一七、九一六元），全年所得額
虧損三八、五０三、八二二元及課稅所得額虧損八九、二二四、
二六七元，被告原核依鋼鐵業原物料耗用通常水準核定電力超耗
一、四二四、一六二元，核定營業成本一、００三、五五三、六
四六元；另以其九十年度應收帳款中有應收關係企業之款項，經
扣除九十年度銷貨數額後，其逾一年以上應收帳款二八、四五一
、六九五元，乃依行為時營利事業所得稅查核準則（下稱查核準
則）第九十七條第十一款規定設算利息二、二九三、二０六元，
自利息支出項下減除，核定利息支出五０、五０七、八二九元；
又以其國外進貨損失二七、四一七、九一六元因未能提示國外公
證機關證明或催索資料供核，不予認列，核定其他損失為０元，
原告不服，申請復查，未獲變更，提起訴願，經訴願決定：「原
處分（復查決定）關於營業成本及利息支出部分撤銷，由原處分
機關另為處分，其餘訴願駁回。」原告就國外進貨損失二七、四
一七、九一六元部分仍不服，遂提起本件行政訴訟。
乙、兩造之聲明：
一、原告聲明求為判決：
（一）訴願決定、復查決定及原處分關於其他損失（進貨損失）
      二七、四一七、九一六元部分均撤銷。
（二）訴訟費用由被告負擔。
二、被告聲明求為判決：
（一）原告之訴駁回。
（二）訴訟費用由原告負擔。
丙、兩造主張之理由：
一、原告起訴意旨略謂：
（一）原告列報之其他損失因財政部規定之損益表並無進貨損失
      一欄，故權宜申報在其他損失項下。
（二）按查核準則第四十三條規定：「進貨或進料所發生之損失
      ，取有證明，經查屬實者，應予認定，其不應由營利事業
      本身負擔，或受有保險賠償部分，不得列為費用或損失。
      前項損失之認定，除國內運輸損失應就有關帳證文件查核
      外，其屬進口貨料部分，應就左列各項文件查核認定：一
      、買賣雙方載有購貨條件之契約（應有損失歸屬之規定）
      。二、國內公證機構或經財政部認可之其他機構所出具之
      證明文件及到貨損失對照表。三、國外供應商之商業發票
      、裝箱單及船公司之提單副本或影本」。
（三）按財政部六十四年八月八日台財稅字第三五七六０號函：
      「詐騙受損如具證明准列當年損失」。
（四）按「．．．二、外銷損失之認定，除應檢附買賣契約書（
      應有購貨條件及損失歸屬之規定）、國外進口商索賠有關
      文件、國外公證機構或檢驗機構所出具足以證明之文件等
      外，．．．」為查核準則第九十四條之一第二款所規定。
（五）本件訴願決定書提及查核準則第四十三條規定並謂原告進
      口貨物合約書並無約定雙方或載明進料損失歸屬之條款，
      如雙方發生買賣糾紛，應經ICC（國際商會）之仲裁處理
      。此部分原告述明如下: １、查核準則規定進貨合約應有
      損失歸屬之規定，應指一般國際貿易所指進口貨物品質不
      對、數量不足、包裝不全、破損、裝船誤期等，斷不可能
      指假出口真領款的詐騙行為，其損失應在合約上規定由誰
      歸屬，此一常識性問題應無庸置疑。２、原告透過華銓國
      際貿易股份有限公司（下稱華銓公司）介紹，向瑞典Abou
      Tel Scandinavia AB下單購入兩批鋼胚各為五、０００公
      噸及一０、０００公噸，由烏克蘭出口，其中五、０００
      公噸（金額USD八五０、０００元）之貨款已經國外押匯
      而貨物根本未進海關。經原告追查其提單中載明載運貨物
      之船隻（AKADEMIK LISIN）及公證機關均為造假，國際間
      並無該船隻及公證機關之登記資料。對方Abou Tel Scand
      inavia AB公司係蓄意以詐騙手段假造提單及一份由“Gri
      ffith Russia”公證公司出具之稽核報告等文件向SEB-MA
      LMO SWEDEN銀行將原告已開狀之金額押匯提領，原告所訂
      購之鋼胚則根本未進本國海關。原告於查核、復查及訴願
      期間已檢附進口貨物之相關文件如銀行開狀單、商業本票
      及提單等供核，已符合查核準則第四十三條第二項第一款
      及第三款之規定（起訴狀誤載為第四十三條第一項及第三
      項）。至於第二款規定取得國內公證機構或財政部認可之
      其他機構所出具之證明文件方面及到貨損失對照表。因該
      筆交易純粹為一起詐騙事件，非一般商業買賣糾紛，無實
      體貨物可供國內公證單位認證，亦已詢問國內各公證單位
      （如瑞商遠東公證公司、寶島海事檢定公司、海益公證有
      限公司等）均表示只作實質的認證，不作文書認證，實質
      認證需有實際到貨方能為之，否則無法出具證明，又原告
      亦轉向台灣高雄地方法院（下稱高雄地院）公證處詢問亦
      表示無此項文書認證的服務，請被告依權責逕行調查，以
      證明原告所言屬實。另提供到貨損失對照表方面，原告根
      本無到貨事實，何來到貨損失對照表。３、發票、裝箱單
      等文件在被告查核時即已提供。４、此一詐騙事件發生後
      ，先行委託鄧白氏國際徵信股份有限公司（下稱鄧白氏公
      司）台灣分公司對進口簽署證明文件之公證公司”Griffi
      th”進行調查，其調查報告中說明無此公司。之後原告與
      統泰鋼鐵股份有限公司（下稱統泰公司，同一事件受害人
      ）則協調委由仲介商華銓公司及同一事件之另一受害人志
      一企業股份有司（下稱志一公司）出面至國外追索（華銓
      公司的處理報告內會議記錄已敘明），由志一公司具名委
      請瑞典律師對賣方（Abou Tel Scandinavia AB）進行起
      訴已取具起訴書（含譯文），其起訴書理由中之調查事項
      提及透過台灣海事法律事務所調查該載貨船隻”AKADEMIK
       LISIN”之情形，更進一步獲得一份由國際商會（Intern
      ational Chamber of Commerce、ICC）所屬之國際海事局
      （International Maritime Bureau）所提出之聲明，該
      份聲明斷定經調查系爭貨船隻沒有任何登記。此份國際海
      事局之聲明更進一步斷定本案為一“典型的文件詐欺案情
      （a classic documentary fraud）”因此相關資料已於
      國外訴訟時提出。原告於復查、訴願階段皆附該起訴文，
      被告未予詳閱,而做出錯誤決定，在此亦一併敘明。原告
      嗣後亦懷疑華銓公司是否聯合國外進口商涉嫌共謀詐騙，
      而向台灣高雄地方法院檢察署（下稱高雄地檢署）提起刑
      事告訴，目前已取得高雄地署檢察官起訴書。
（六）另被告稱查志一公司（與原告同為此事件之受害人）當年
      度營利事業所得稅結算申報書及會計師簽證報告書資料，
      並未列報國外進貨損失，而以上揭理由不予認列其他損失
      。原告認為志一公司未列報損失係他公司之事，斷不能以
      他公司之情況來判定原告是否應予認列該損失，損失認列
      與否在於損失是否確實，是否業已發生，是否檢附證明文
      件，焉有參考他公司申報情形作為認列依據之理。
（七）被告一直以原告未能提示國外公證機關證明或催索資料供
      核，不予認列列報之其他損失。原告九十年度申報之其他
      損失實為進口貨物損失，且依查核準則第四十三條第二項
      規定並無要求必須提供國外證明文件始准列支，被告作此
      要求顯然超越稅法規定之範圍，此為雙方之爭議焦點。蓋
      外銷損失與進口貨物損失實為一體兩面，依查核準則第九
      十四條之一規定外銷損失需附國外公證機關證明，因外銷
      貨品已輸出國外，其損失有待國外認證，反之則進口貨物
      不是應轉向國內機關證明？因外國貨品已進入境內其損失
      有待國內認證，此為常識性之判斷。故查核準則第四十三
      條第二項亦如此規定。該筆進口貨物因國外廠商假造船籍
      及公證機關資料及文件，已在國外銀行將錢押匯提領，貨
      物根本未進國內海關，海關亦無該船到港到貨資料，海關
      進口資料被告可依法向海關查詢，貨款亦可向相關國內銀
      行查證是否已被提領，被告怠於履行應有之調查職權，硬
      要求廠商提供逾越相關稅法規定之所謂國外證明文件，一
      再否准原告列報之進貨損失，實令人不服與困惑，原告既
      已提示相關之進口文件與被告，應已符合列報損失之要件
      。
（八）催索資料方面，原告不僅提供國外催索文件，國內方面亦
      已向國內仲介商提起刑事訴訟，被告提及如經法院判決確
      定其損失不能獲得賠償，再行辦理更正等語，此種作為更
      為荒謬。進貨損失與追索賠償是兩件事，不能混為一談，
      公司組織依規定採權責發生制，損失確實業已發生即應入
      帳，他日獲得賠償再以其他收入入帳，此為會計之基本原
      則，亦是每一位會計從業人員的基本知識。徵納雙方既已
      認定該損失已確實發生且屬實，並認為原告所提資料已符
      合稅法規定，則應按權責發生制於申報年度即認列該損失
      ，他日若經判決後原告可獲得賠償再予認列賠償收入，才
      是符合所得稅法規定之會計基礎。
（九）被告從原審查單位、復查、訴願，每階段所要求提供之資
      料與判決若不是與稅法相悖，就是與會計準則不符。原查
      核定書及復查皆要求國外公證機關證明文件及追索資料，
      此為查核準則第九十四條之一第二款對外銷損失的規定，
      非針對進貨損失，此為與稅法相悖，又復查決定書說原告
      向華銓公司提起之訴訟未經起訴，待法院判決確定不能獲
      賠，再另案更正，訴願決定書則說原告已檢附九十四年六
      月十七日高雄地檢署檢察官起訴書，但仍需經法院確定其
      損失不能獲賠，再另案更正，此則與會計原則不符。依一
      般會計原理會計人員在衡量損益時首先應決定成本是否已
      經消耗，未耗成本因仍具有未來經濟效益，屬於資產，已
      耗成本則應轉銷，其次應決定成本是如何消耗的，因主要
      營業活動而消耗為費用，如銷貨成本、管銷費用等；因附
      屬性活動或其他事項情況等而消耗者為損失，如竊盜、火
      災、詐騙、存貨過期之損失等。本件進貨價款業被詐騙領
      取，而交易標的亦未進口，成本的消耗係屬被詐騙，符合
      損失之認定，至於追討索賠的結果係另一筆交易，不可混
      為一談。
（十）綜上理由，原處分及復查決定自屬有欠允當，訴願決定遞
      予維持，亦有未合，敬祈鈞院判決如訴之聲明。
二、被告答辯意旨略謂：
（一）按「進貨或進料所發生之損失，取有證明，經查屬實者，
      應予認定，其不應由營利事業本身負擔，或受有保險賠償
      部分，不得列為費用或損失。前項損失之認定，除國內運
      輸損失應就有關帳證文件查核外，其屬進口貨料部分，應
      就左列各項文件查核認定：一、買賣雙方載有購貨條件之
      契約（應有損失歸屬之規定）。二、國內公證機構或經財
      政部認可之其他機構所出具之證明文件及到貨損失對照表
      。三、國外供應商之商業發票、裝箱單及船公司之提單副
      本或影本。」及「一、公會會費及不屬於以上各條之費用
      ，皆為其他費用或損失。‧‧‧三、其他費用或損失之原
      始憑證，除應取得確實證明文件者外，為統一發票或普通
      收據。」分別為查核準則第四十三條及第一百零三條第一
      款、第三款所明定。次按「貴公司成品一百四十四台被職
      員詐騙私運加工出口區外‧‧‧如經法院以詐欺罪判決徒
      刑確定有案，該項損失如無法追回，可提出法院判決確定
      書及海關證明文件‧‧‧列作當年度損失。」為財政部六
      十四年八月八日台財稅字第三五七六０號函所釋示。
（二）茲就原告訴訟意旨論述如下：
（１）所謂進貨損失，依查核準則第四十三條規定，應就下列各
      項文件查核認定：一、買賣雙方載有購貨條件之契約（應
      有損失歸屬之規定）。二、國內公證機構或經財政部認可
      之其他機構所出具之證明文件及到貨損失對照表。三、國
      外供應商之商業發票、裝箱單及船公司之提單副本或影本
      。」本件原告稱其遭詐騙，進口貨物尚未入關，故未能提
      供國內公證機構或經財政部認可之其他機構所出具之證明
      文件及到貨損失對照表供核。另其進口貨物合約書並無約
      定或載明進料損失歸屬之條款，且依合約書載明如雙方發
      生買賣糾紛，應經ICC（國際商會）之仲裁處理，原告亦
      未能提供仲裁資料，是被告依首揭規定，否准系爭其他損
      失，洵無違誤。另原告訴稱因遭詐騙，無實體貨物可供國
      內公證機構或財政部認可之其他機構查核，因此無法取具
      前揭機構出具之證明文件及到貨損失對照表供核，請被告
      依權責逕行調查等，按最高行政法院三十六年判字第十六
      號判例意旨：「當事人主張事實須負舉證責任，倘其所提
      出之證據不足為主張事實之證明，自不能認其主張之事實
      為真實。」原告所稱，核不足採。
（２）次查原告於復查及訴願時均提出已協調同一事件受害人志
      一公司出面至國外追索，並由其具名委由請瑞典律師對賣
      方進行起訴已取具起訴書等內容，惟查志一公司該年度營
      利事業所得稅結算申報書及會計師簽證報告書資料，並未
      列報其國外進貨損失，而原告亦未檢附國內外認證機關證
      明文件，被告對於系爭損失不予認列，並無不合。
（３）又原告稱其不僅提供國外催索資料，國內方面亦向國內仲
      介華銓公司提起刑事訴訟等，惟查其僅檢附交易過程及處
      理情形之說明資料，所附國外催索資料並非國外公證機構
      資料，國內雖已向仲介商華銓公司提起訴訟，惟尚未判決
      確定，依首揭規定，對於系爭損失不予認列，並無不合。
      至所訴更正乙節，應俟高雄地院判決確定其損失不能獲得
      賠償時，再依財政部六十四年八月八日台財稅第三五七六
      ０號函釋規定，申請更正認列當年度損失。綜上，本件訴
      訟顯無理由，請駁回其訴，以維稅政。
　　理  由
一、按「進貨或進料所發生之損失，取有證明，經查屬實者，應
    予認定，其不應由營利事業本身負擔，或受有保險賠償部分
    ，不得列為費用或損失。前項損失之認定，除國內運輸損失
    應就有關帳證文件查核外，其屬進口貨料部分，應就左列各
    項文件查核認定：一、買賣雙方載有購貨條件之契約（應有
    損失歸屬之規定）。二、國內公證機構或經財政部認可之其
    他機構所出具之證明文件及到貨損失對照表。三、國外供應
    商之商業發票、裝箱單及船公司之提單副本或影本。」「一
    、公會會費及不屬於以上各條之費用，皆為其他費用或損失
    。‧‧‧三、其他費用或損失之原始憑證，除應取得確實證
    明文件者外，為統一發票或普通收據。」分別為查核準則第
    四十三條、第一百零三條第一款、第三款所明定。次按「貴
    公司成品一百四十四台被職員詐騙私運加工出口區外‧‧‧
    如經法院以詐欺罪判決徒刑確定有案，該項損失如無法追回
    ，可提出法院判決確定書及海關證明文件‧‧‧列作當年度
    損失。」為財政部六十四年八月八日台財稅字第三五七六０
    號函所釋示。
二、經查，原告九十年度營利事業所得稅結算申報，列報營業成
    本一、００四、九七七、八０八元，營業毛利三三、五五二
    、四八０元，營業淨利二二、八四四、一二一元，非營業損
    失及費用總額八０、七０六、三七０元（含利息支出五二、
    八０一、０三五元及其他損失二七、四一七、九一六元），
    全年所得額虧損三八、五０三、八二二元及課稅所得額虧損
    八九、二二四、二六七元，被告原核依鋼鐵業原物料耗用通
    常水準核定電力超耗一、四二四、一六二元，核定營業成本
    一、００三、五五三、六四六元；另以其九十年度應收帳款
    中有應收關係企業之款項，經扣除九十年度銷貨數額後，其
    逾一年以上應收帳款二八、四五一、六九五元，乃依行為時
    查核準則第九十七條第十一款規定設算利息二、二九三、二
    ０六元，自利息支出項下減除，核定利息支出五０、五０七
    、八二九元；又以其國外進貨損失二七、四一七、九一六元
    因未能提示國外公證機關證明或催索資料供核，不予認列，
    核定其他損失為０元，原告不服，申經復查，未獲變更，原
    告仍不服，提起訴願，經訴願決定：「原處分（復查決定）
    關於營業成本及利息支出部分撤銷，由原處分機關另為處分
    ，其餘訴願駁回。」等情，此有被告九十四年三月三十一日
    南區國稅法一字第０九四００九一０一八號復查決定書、財
    政部九十四年十一月十六日台財訴字第０九四一三０一六九
    五０號訴願決定書等附於原處分卷可稽，應堪信實。
三、原告雖訴稱：原告稱透過華銓公司介紹向瑞典Abou Tel Sca
    ndinavia AB下單，購入兩批烏克蘭鋼胚，各為五、０００
    公噸及一０、０００公噸，由烏克蘭出口，其中五、０００
    公噸之貨款（金額USD八五０、０００元）已經國外押匯領
    取貨款，而貨物根本未進海關，經其追查提單中載明載運貨
    物之船隻及公證機關均為造假，國際間並無該船隻及機關之
    登記資料。因該筆交易純粹是一起詐騙事件非一般買賣糾紛
    ，貨物根本未入關，無實體貨物可供國內公證機構或財政部
    認可之其他機構查核，因此無法取具公證機關之證明文件及
    到貨損失對照表供核，原告因懷疑華銓公司是否聯合國外進
    口商共謀詐騙，而向高雄地檢署提起刑事告訴，目前已取得
    起訴書；另被告以志一公司當年度營利事業所得稅結算申報
    書及會計師簽證報告書資料，並未列報其國外進貨損失，不
    予認列其他損失，原告認為損失認列與否，在於損失是否屬
    實，與他公司無涉。原告於查核、復查及訴願期間已檢附進
    口貨物之相關文件如銀行開狀單、商業本票及提單等供核，
    已符合查核準則第四十三條第二項第一款及第三款之規定，
    被告以原告未能提示國外公證機關證明或催索資料供核，不
    予認列之其他損失，依查核準則第九十四條之一規定外銷損
    失需附國外公證機關證明，外國貨品已進入境內其損失有待
    國內認證，故查核準則第四十三條第二項亦如此規定，該筆
    貨物，已押匯提領，貨物根本未進國內海關，被告可依法向
    海關查詢該船到港資料，貨款亦可向相關國內銀行查證是否
    已被提領；催索資料方面，原告不僅提供國外催索文件，國
    內方面亦已向國內仲介商提起刑事訴訟，被告提及如經法院
    判決確定其損失不能獲得賠償，再行辦理更正，惟本件如經
    法院判決確定，被告如何得知？如何自行辦理更正？本件進
    貨價款業被詐騙領取，而交易標的亦未進口，成本的消耗係
    屬被詐騙，符合損失之認定，至於追討索賠的結果係另一筆
    交易，不可混為一談云云，資為論據。
四、惟按，進貨或進料所發生之損失，取有證明，經查屬實者，
    應予認定，其屬進口貨料部分，應就下列各項文件查核認定
    ：一、買賣雙方載有購貨條件之契約（應有損失歸屬之規定
    ）。二、國內公證機構或經財政部認可之其他機構所出具之
    證明文件及到貨損失對照表。三、國外供應商之商業發票、
    裝箱單及船公司之提單副本或影本，為查核準則第四十三條
    第二項所明定。經查，原告本件進口貨物合約書並無約定或
    載明進料損失歸屬之條款，且依合約書載明如雙方發生買賣
    糾紛，應經ICC（國際商會）之仲裁處理，惟原告亦未能提
    示本件經仲裁之資料等情，此為原告所不爭執，並有該國際
    銷售合約之中譯本附於訴願卷可憑。原告雖訴稱其已檢附進
    口貨物之相關文件如銀行開狀單、商業本票及提單等供核，
    已符合查核準則第四十三條第二項第一款及第三款之規定云
    云。惟查，原告迄未提示已約定進料損失歸屬條款之合約書
    及國內公證機構或經財政部認可之其他機構所出具之證明文
    件及到貨損失對照表供被告查核，而其所提示之提單，係國
    外廠商造假之文件，此為兩造所不爭，即與查核準則第四十
    三條第二項各款之規定不符，是原告此之主張，尚非可採。
五、原告雖主張：本件之貨款已經國外押匯領取貨款，而貨物根
    本未進海關，經其追查提單中載明載運貨物之船隻及公證機
    關均為造假，國際間並無該船隻及機關之登記資料，因該筆
    交易純粹是一起詐騙事件非一般買賣糾紛，合約書不可能有
    此種損失歸屬之約定條款，且貨物根本未入關，無實體貨物
    可供國內公證機構或財政部認可之其他機構查核，因此無法
    取具公證機關之證明文件及到貨損失對照表供核云云。然原
    告既主張系爭之損失二七、四一七、九一六元係屬進貨損失
    ，縱如其所述，因情況特殊，無法依查核準則第四十三條第
    二項之規定提出相關文件供被告查核認定，惟參照查核準則
    第一百零三條第三款之規定或財政部六十四年八月八日台財
    稅字第三五七六０號函釋之意旨，仍應取得確實之證明文件
    或法院確定判決書，始得認列該損失。次查，原告雖曾與同
    一事件受害人統泰公司協調委由仲介商華銓公司及同一事件
    之另一受害人志一公司出面至國外追索，嗣由志一公司具名
    委請瑞典律師對賣方Abou Tel Scandinavia AB進行起訴，
    並已取得法院之勝訴判決，該判決書內亦提及賣方Abou Tel
    Scandinavia AB已破產等情，此固經華銓公司負責人丙○○
    到庭證述明確，並有華銓公司之會議記錄、該起訴狀及判決
    書之中譯本等分別附於原處分卷、調查筆錄卷及本院卷可稽
    。惟原告既未列名該訴訟之當事人，自難僅憑該國外判決即
    認定原告受有系爭之進貨損失，亦難僅憑該判決提及原告所
    指之賣方已破產，遂認原告確受有系爭之進貨損失。另查，
    原告雖曾對華銓公司負責人丙○○等人提出詐欺之刑事告訴
    ，並經高雄地檢署檢察官以九十四年度偵字第六八０四號起
    訴書提起公訴，惟該案尚在高雄地院審理中，尚未判決確定
    等情，雖據證人丙○○於本院到庭證述明確，並經本院調閱
    高雄地院九十四年度重訴字第五五號詐欺案刑事卷宗查明無
    訛，惟該刑事案件既尚未經判決確定，自非屬查核準則第一
    百零三條第三款規定之確實證明文件或財政部六十四年八月
    八日台財稅字第三五七六０號函釋意旨所指之法院判決確定
    書。是本件原告既主張系爭進貨損失，卻無法依查核準則第
    四十三條第二項之規定提出相關文件供被告查核認定，迄今
    亦尚無法提出確有上述進貨損失之確實證明文件，被告不予
    認列該損失，於法並無違誤。是原告上述各項主張，均不足
    採。
六、綜上所述，原告之主張既無可採，則被告對原告申報國外進
    貨損失二七、四一七、九一六元部分，不予認列，並無違誤
    ，復查決定及訴願決定遞予維持，亦無不合。原告起訴意旨
    求為均予撤銷，均無理由，應予駁回。又本件事證已臻明確
    ，兩造其餘主張及攻擊防禦方法，核與本件判決結果不生影
    響，尚無逐一論述之必要，併此敘明。
據上論結，本件原告之訴為無理由，爰依行政訴訟法第一百九十
五條第一項後段、第九十八條第三項前段，判決如主文。
中　　華　　民　　國　九十六　年　　四　  月　十七　　日
                  第一庭審判長法　官　呂佳徵
                              法  官　蘇秋津
                              法  官　林勇奮
以上正本係照原本作成。
如不服本判決，應於判決送達後二十日內向本院提出上訴書狀，
其未表明上訴理由者，應於提起上訴後二十日內向本院提出上訴
理由書（須按對造人數附繕本）；如於本判決宣示或公告後送達
前提起上訴者，應於判決送達後二十日內補提上訴理由書（須附
繕本）。未表明上訴理由者，逕以裁定駁回。
提起上訴應預繳送達用雙掛號郵票七份（每份三十四元）。
中　　華　　民　　國　九十六　年　　四　  月　十七　　日
　　　　　　　　　　　　　　　書記官　黃玉幸
